【裁判字號】    98,判,1410
【裁判日期】    981119
【裁判案由】    營業稅
【裁判全文】
最  高  行  政  法  院  判  決
                                      98年度判字第1410號
再 審原 告  東安資產開發管理股份有限公司
            （合併前原為安磊科技工程股份有限公司）
代  表  人  甲○○
訴訟代理人  蔡茂松  律師
再 審被 告  財政部臺北市國稅局
代  表  人  乙○○
上列當事人間營業稅事件，再審原告對於中華民國96年10月31日
本院96年度判字第1940號判決，提起再審之訴，本院判決如下：
    主  文
再審之訴駁回。
再審訴訟費用由再審原告負擔。
    理  由
一、再審原告（原名安磊科技工程股份有限公司，民國〈下同〉
    98年1月12日與東安資產開發管理股份有限公司合併，以東
    安資產開發管理股份有限公司為存續公司）經人檢舉逃漏稅
    ，經臺北市稅捐稽徵處查得其於民國（下同）84年11月至同
    年12月間涉嫌無進貨事實，而取得德陵企業股份有限公司（
    下稱德陵公司）所開立品名分別為停車設備及規劃設計費之
    統一發票十八紙，金額計新臺幣（下同）35,000,000元（不
    含稅），作為進項憑證，申報扣抵銷項稅額，乃審理核定追
    補已扣抵之營業稅1,750,000元，並依行為時營業稅法第51
    條第5款規定，按所漏稅額處8倍罰鍰計14,000,000元。再審
    原告不服，訴經財政部訴願決定，將原處分撤銷，囑由原處
    分機關另為處分。嗣經臺北市稅捐稽徵處重新審酌，將原核
    定補徵稅額更正為1,432,500元，罰鍰處分併予更正為11,46
    0,000元。再審原告仍不服，訴經財政部訴願決定，將原處
    分（復查決定）撤銷，再責由原處分機關另為處分。其後，
    因營業稅自92年1月1日起回復由再審被告辦理，案經再審被
    告重行審酌後，以92年3月25日財北國稅法字第0920205114
    號重核復查決定，維持變更後補徵稅額及罰鍰處分。再審原
    告猶未甘服，循序提起行政訴訟。經臺北高等行政法院92年
    度訴字第3930號判決，將訴願決定及原處分關於罰鍰處分金
    額超過10,027,500元部分撤銷，其餘之訴駁回，再審原告仍
    不服，遂提起上訴，經本院96年度判字第1940號判決（下稱
    原確定判決），再審原告猶未甘服，遂對之提起再審。
二、再審原告起訴主張：德陵公司已將該3500萬元之統一發票營
    業稅稅款175萬元繳納給國家，國家已實際收到此筆稅款，
    此時不論再審原告取得該3500萬元統一發票之進項憑證是否
    符合營業稅法第33條各款之要件，在計算漏稅額時，均應承
    認該進項稅額，故德陵公司既已將該175萬元營業稅款繳納
    予國家，再審原告以該175萬元之進項稅額扣抵銷項稅額，
    則就國家之總稅收而言，並無減少，國家並無任何稅捐損失
    。從而，再審原告並無虛報進項稅額，並因而逃漏稅捐之情
    事，原確定判決竟認再審原告有逃漏稅捐，顯有違背司法院
    釋字第337號解釋之意旨，而有適用法規顯有錯誤之情形。
    又再審被告既認德陵公司與再審原告無實際交易，其若未收
    取德陵公司繳納175萬元之營業稅，則再審原告自無175萬元
    之進項稅款可扣抵銷項稅額，然再審被告一方面收取德陵公
    司繳納之175萬元之稅捐，另一方面卻又認二者間無實際交
    易，再審原告不能以該業已繳稅之175萬元扣抵銷項稅額，
    非但有違實質公平課稅原則，亦有互相矛盾之情形，原確定
    判決對此攸關再審原告是否構成逃漏稅捐之重要事項，並未
    說明，顯有判決理由不備及違背論理法則之違背法令情事。
    課稅客體若已具體存在，則不論該課稅客體是否合法，均得
    對之課稅，以符實質課稅之原則，原確定判決認營業稅法並
    無賄賂款項之規定，故不得以之作為課稅客體，其法律見解
    亦有違背法令之情形等語，求為判決廢棄原確定判決，並撤
    銷訴願決定及原處分。
三、再審被告則以：當事人對於大院判決提起再審之訴，必須具
    有行政訴訟法第273條第1項所列各情形之一者，始得為之。
    而所謂「適用法規顯有錯誤者」，係指該判決所適用之法規
    與該案應適用之現行法規相違背，或與解釋、判例有所牴觸
    者而言。經查原確定判決所適用之法規，並無與本案應適用
    之現行法規相違背，或與解釋、判例有所牴觸之情形，至於
    法律上見解之歧異，再審原告對之縱有爭執，要難謂為適用
    法規錯誤，應不得據為再審理由。自難謂原確定判決有行政
    訴訟法第273條第1項第1款所規定之再審事由。是再審原告
    主張，應不足採等語，資為抗辯，求為判決駁回再審原告之
    再審之訴。
四、本院按行政訴訟法第273條第1項第1款所謂「適用法規顯有
    錯誤」，係指原判決所適用之法規與該案應適用之現行法規
    相違背，或與解釋判例有所牴觸者而言，至於法律上見解之
    歧異，再審原告對之縱有爭執，要難謂為適用法規錯誤，而
    據為再審之理由，此有本院62年判字第610號判例意旨可參
    。查原確定判決駁回再審原告在原上訴程序之上訴，係以：
    再審原告所主張案關635萬元並非原審法院審理範圍，上訴
    意旨所稱原審判決將上開635萬元之性質與18,500,000元分
    割認定，違反「禁反言」、「行政自我拘束」及行政行為應
    「平等性」「一致性」等原則之詞，尚不足採；依再審原告
    於原審自承之事實，原審判決以「德陵公司無能力提供『停
    車設備』，依合約亦無提供『規劃設計』職責，德陵公司所
    開立品名『停車設備』及『規劃設計費』之統一發票予再審
    原告，欠缺憑證記載銷售貨物（勞務）事實」，因認再審原
    告無進貨事實，並無判決理由矛盾之違誤；況我國所明定之
    營業稅法並無「賄賂款項」之規定，且依各卷附刑事判決，
    原審法院審認該系爭款項為賄賂款項，並無違誤；另尚未支
    付之系爭款項1,015萬元部分，再審原告在發生進貨退出時
    ，即應從當期之進項稅額中扣減之，惟再審原告於取得該進
    項稅額後即全額扣抵銷項稅額，卻未依上開規定於當期之進
    項稅額中予以扣減，反而主張應從本案之所漏稅額中扣除，
    意圖規避自身應申報進貨退出之責任；原審判決維持再審被
    告所為補稅裁罰處分，於法無違等詞，為其判斷之論據。經
    核原確定判決所適用之法規與該案應適用之現行法規並無違
    背，亦與解釋判例不相牴觸。再審原告起訴意旨所執各詞，
    於前訴訟程序均已主張，迭經原審判決及原確定判決指駁綦
    詳，並已敘明其取捨證據、認定事實之得心證理由甚詳，再
    審原告猶執前詞提起本件再審之訴，自難認原確定判決及原
    審判決有適用法規顯然錯誤之再審事由。綜上，本件再審之
    訴顯無再審理由，應予駁回。
據上論結，本件再審之訴為無理由，依行政訴訟法第278條第2項
、第98條第1項前段，判決如主文。
五、據上論結，本件再審之訴為無理由。依行政訴訟法第278條
    第2項、第98條第1項前段，判決如主文。
中    華    民    國    98    年    11    月    19    日
                    最高行政法院第四庭
                        審判長法官  劉  鑫  楨
                              法官  楊  惠  欽
                              法官  陳  金  圍
                              法官  劉  介  中
                              法官  陳  鴻  斌
以  上  正  本  證  明  與  原  本  無  異
中    華    民    國    98    年    11    月    20    日
                              書記官  張  雅  琴


司法院資訊處製作；財團法人民間司法改革基金會備份。
